---
title: "Basic operations"
author: "Jilung Hsieh"
date: "2018/7/3"
output: html_document
---

```{r setup, include=FALSE}
knitr::opts_chunk$set(echo = TRUE)
```




## 載入資料

* 直接從網路上載入台北市竊盜案資料
* `df <- read.csv(url, fileEncoding = "big5")`這行的意思是把上面那個`url`用`read.csv()`這個函式讀取。讀取的同時，由於一般EXCEL為中文編碼`BIG5`，所以該文件八成是該台北市政單位還用EXCEL在編資料，所以要跟程式碼講說，這個網址所指到的檔案編碼為`BIG5`。
* `fileEncoding = "big5"`稱為`read.csv()`這個函式的**參數(parameter)。
* `df`為一個自定義的變數，你愛定成什麼就定成什麼名字，唯獨不能是數字或特殊符號開頭，最好都是用英文開頭。為何命名為`df`是因為他是一個`data.frame`，思考上，他很像一個EXCEL表格。每個欄位(Column)為一個變數，每列(Row)為一筆資料。
* `<-`的記號稱為Assignment，在程式中，總是將右方的執行結果Assign給左方的變數。當我們在數學式`x = 100 + 4`時，我們做的事情也是將`100 + 4`後的結果Assign給左方的`x`。
```{r}
url <- "http://data.taipei/opendata/datalist/datasetMeta/download?id=68785231-d6c5-47a1-b001-77eec70bec02&rid=34a4a431-f04d-474a-8e72-8d3f586db3df"
df <- read.csv(url, fileEncoding = "big5")
```




### DF1: 觀察資料內容


* `View(df)` 用RStudio所提供的GUI直接觀看變數
* `head(df)` 取前面六筆資料（也就是六列的資料來概觀該資料）
* `class(df)` 印出該
* `str(df)`


```{r}
# View(df)
head(df)	# get first part of the data.frame
class(df)
str(df)

summary(df)
# look up help
help(summary)
?summary

```



### DF2: 觀察資料維度

```{r}
dim(df)
ncol(df)
nrow(df)
length(df)
```


### DF3: 抽取資料中的變數
* `names(df)`  列出變數名稱
* `df$發生.現.地點` 顯示該變數內容
* `df$發生時段` 顯示該變數內容
* `length(df$發生時段)` 顯示該變數的長度（相當於有幾個）

```{r}
names(df)
df$發生.現.地點
df$發生時段
length(df$發生時段)
```



