---
title: "Basic: data.frame"
author: "Jilung Hsieh"
date: "2018/7/3"
output: 
  html_document: 
    number_sections: true
    highlight: textmate
    theme: spacelab
    toc: yes
editor_options: 
  chunk_output_type: inline
---

```{r setup, include=FALSE}
knitr::opts_chunk$set(echo = TRUE)
```


```{r}
options(stringsAsFactors = FALSE)
```



# 載入台北市竊盜案資料

* 直接從網路上載入台北市竊盜案資料
* `df <- read.csv(url, fileEncoding = "big5")`這行的意思是把上面那個`url`用`read.csv()`這個函式讀取。讀取的同時，由於一般EXCEL為中文編碼`BIG5`，所以該文件八成是該台北市政單位還用EXCEL在編資料，所以要跟程式碼講說，這個網址所指到的檔案編碼為`BIG5`。
    * `fileEncoding = "big5"`稱為`read.csv()`這個函式的**參數(parameter)。
* `df`為一個自定義的變數，你愛定成什麼就定成什麼名字，唯獨不能是數字或特殊符號開頭，最好都是用英文開頭。為何命名為`df`是因為他是一個`data.frame`，思考上，他很像一個EXCEL表格。每個欄位(Column)為一個變數，每列(Row)為一筆資料。
* `<-`的記號稱為Assignment，在程式中，總是將右方的執行結果Assign給左方的變數。當我們在數學式`x = 100 + 4`時，我們做的事情也是將`100 + 4`後的結果Assign給左方的`x`。

```{r}

# url <- "http://data.taipei/opendata/datalist/datasetMeta/download?id=68785231-d6c5-47a1-b001-77eec70bec02&rid=34a4a431-f04d-474a-8e72-8d3f586db3df"
# df <- read.csv(url, fileEncoding = "big5")

df <- read.csv("data/tptheft.csv", fileEncoding = "big5")
str(df)

```

```{r}
df <- read.csv("data/tptheft.csv", fileEncoding = "big5", stringsAsFactors = FALSE)
str(df)
```

* **Tips**部分Mac電腦無法使用`read.csv()`從網路上取得資料又轉為`data.frame`，一個可行的辦法是先用`GET(url, write_disk("data/tptheft.csv"))`將其取回並命名為`data/tptheft.csv`，之後再用`df <- read.csv("data/tptheft.csv", fileEncoding = "big5", stringsAsFactors = FALSE)`直接讀取該檔案。

```{r}
library(httr)
# GET(url, write_disk("data/tptheft.csv", overwrite = TRUE))
# df <- read.csv("data/tptheft.csv", fileEncoding = "big5", stringsAsFactors = FALSE)
```




# REV: 觀察資料

* `View(df)` 用RStudio所提供的GUI直接觀看變數
* `head(df)` 取前面六筆資料（也就是六列的資料來概觀該資料）
* `class(df)` 印出該
* `str(df)`

```{r}
# View(df)
head(df)	# get first part of the data.frame
class(df)
str(df)

summary(df)
# look up help
help(summary)
?summary

```



## 資料維度

```{r}
dim(df)
ncol(df)
nrow(df)
length(df)
```


## 觀察df中的變數

* `names(df)`  列出變數名稱
* `df$發生.現.地點` 顯示該變數內容
* `df$發生時段` 顯示該變數內容
* `length(df$發生時段)` 顯示該變數的長度（相當於有幾個）

```{r}
names(df)
head(df$發生.現.地點)
head(df$發生時段)
length(df$發生時段)
```




# 整理、清理資料

* 目標：「發生時段」我打算取出前面的數字來代表時間就好，「發生地點」我打算只取出行政區名，其他地址不要。邏輯上，我要把那串字取出第x個字到第y個字，所以要用`substr()`這個函式，或者未來會教到的`stringr::str_sub()`函式。
* 用`?substr`查詢其用法和意義。相當於`getting sub string since x to y`。

```{r}
df$time <- substr(df$發生時段, 1, 2)
df$region <- substr(df$發生.現.地點, 4, 5)
```


# 計數、彙整、摘要

* 我們要回答的第一個數據問題通常是，那XXX的案例有幾個？例如大安區有多少竊盜案？買超過10000元訂單的客戶有多少人？男生和女生會修程式課的個別有多少人？這稱為計數。


## Method 1: tapply()

```{r}
tapply(df$編號, df$time, length)
tapply(df$編號, df$region, length)
```

```{r}
res <- tapply(df$編號, list(df$time, df$region), length)
class(res)
# View(res)
```



## Method 2: table()

```{r}
res <- table(df$time, df$region)

# ?table
# ?with # avoiding to type df repeatedly
# View(res)
class(res)
res
```


## Method 3: dplyr::count()

```{r}
res5 <- dplyr::count(df, time, region)
res6 <- tidyr::spread(res5, region, n, fill = 0)
??dplyr::count
```


## Method 4: aggregate()



# Plotting

```{r}
mosaicplot(res)
mosaicplot(res, main="mosaic plot")
```

## 無法顯示中文字？
```{r}
par(family=('Heiti TC Light'))
par(family=('STKaiti'))
mosaicplot(res, main="mosaic plot")
```

## 想自訂顏色？

```{r}
# Setting the color by yourself.
colors <- c('#D0104C', '#DB4D6D', '#E83015',  '#F75C2F',
            '#E79460', '#E98B2A', '#9B6E23', '#F7C242',
            '#BEC23F', '#90B44B', '#66BAB7', '#1E88A8')
par(family=('STKaiti'))
mosaicplot(res, color=colors, border=0, off = 3,
		   main="Theft rate of Taipei city (region by hour)")
```

# Practice

* Check what happens if you swap the time and region in tapply()
* does it possible to extract month  by substr()?
* (you may need to search how to extract the last n characters in R)

```{r}
x <- df$發生.現.日期
df$month <- substr(x, 3, 4) # is this correct? Try to modify it!
# res2 <- tapply(df$編號, list(df$month, df$region), length)
# res2 <- tapply(df$編號, list(df$region, df$month), length)
# mosaicplot(res2, color=colors, border=0, off = 3, main="Theft rate of Taipei city (region by hour)")
```

