---
title: "TM02_news_typhoon"
author: "Jilung Hsieh"
date: "2018/7/3"
output: 
  html_document: 
    number_sections: true
    highlight: textmate
    theme: spacelab
    toc: yes
editor_options: 
  chunk_output_type: inline
---

# 載入套件

1. tidyverse內涵繪圖和操作資料所需要的ggplot2和dplyr
2. stringr雖然隨著tidyverse被安裝了，但不會隨著tidyverse被載入，要另外載入。
3. 在中文斷詞的時候要用到tidytext和jiebaR。
4. 處理時間時要用到lubridate。

```{r}
library(tidyverse)
library(stringr)
library(tidytext)
library(jiebaR)
library(lubridate)
```

# 為文件編id

* 為了便於後續建立Document-Term-Matrix，這時候若Document自身沒有編號的話，就得把整個Document內容當成該篇文章的id，但也有（極小）可能有兩篇Document內容相同，那就會被視為同一篇文章或發生錯誤。所以必須要編id。
* `row_number()`產生每列的編號，所以這邊就直接把每列的編號視為每篇文章的id，可以保持該id的唯一性。

```{r}
news.df <- readRDS("data/typhoon.rds") %>%
    mutate(doc_id = row_number())
```


# 斷詞

## 初始化斷詞器`cutter <- worker()`

1. 斷詞的時候不見能把我們要的字詞斷出來，比方說你可能希望台北市不會被斷開，偏偏被斷成台北+市。請參見謝舒凱老師的講義。https://legacy.gitbook.com/book/loperntu/ladsbook/details。最簡單的方法就是窮舉，例如下面的`segment_not`即是。
2. 初始化斷詞器後，


```{r}
segment_not <- c("第卅六條", "第卅八條", "蘇南成", "災前", "災後", "莫拉克", "颱風", "應變中心", "停班停課", "停課", "停班", "停駛", "路樹", "里長", "賀伯", "採收", "菜價", "蘇迪", "受災戶", "颱風警報", "韋恩", "台東縣", "馬總統", "豪大雨", "梅姬", "台東", "台北市政府", "工務段", "漂流木", "陳菊", "台南縣", "卡玫基", "魚塭", "救助金", "陳情", "全省", "強颱", "中颱", "輕颱", "小林村", "野溪", "蚵民", "農委會", "來襲", "中油公司", "蔣總統經國", "颱風天", "土石流", "蘇迪勒", "水利署", "陳說", "颱風假", "颱風地區", "台灣", "臺灣", "柯羅莎", "八八風災", "紓困","傅崑萁", "傅崐萁","台中", "文旦柚", "鄉鎮市公所", "鄉鎮市", "房屋稅", "高雄", "未達", "台灣省", "台北市")
cutter <- worker()
new_user_word(cutter, segment_not)
stopWords <- readRDS("data/stopWords.rds")
```

```{r}
news.df$time %>% summary

tokenized.df <- news.df %>%
    mutate(timestamp=ymd(time)) %>% 
    # filter(timestamp > as.Date("2009-01-01")) %>%
    select(-time) %>%
    select(title, text, cat, timestamp, everything()) %>%
    mutate(word = purrr::map(text, function(x)segment(x, cutter)))

unnested.df <- tokenized.df %>%
    select(doc_id, text, word) %>%
    unnest(word) %>%
    filter(!(word %in% stopWords$word)) %>%
    filter(!str_detect(word, "[a-zA-Z0-9]+"))
```


## Word frequency distribution

```{r}
word.count <- tokenized.df %>%
    unnest(word) %>%
    count(word, sort=T) %>%
    filter(!(word %in% stopWords$word)) %>%
    filter(nchar(word) > 1) %>%
    filter(!str_detect(word, "[a-zA-Z0-9]+")) %>%
    filter(n > 3)


word.count %>%
    count(n, sort=T) %>%
    ggplot(aes(n, nn)) + 
    geom_point(alpha=0.5, size = 1, color="#333333")

word.count %>%
    count(n, sort=T) %>%
    ggplot(aes(n, nn)) + 
    geom_point(alpha=0.5, size = 1, color="#333333")  + 
    scale_x_log10() + 
    scale_y_log10()
```

# logratio: 早、近期用字差異

```{r}
cat_word.tf <- tokenized.df %>%
    unnest(word) %>%
    count(cat, word) %>%
    ungroup() %>%
    filter(!str_detect(word, "[a-zA-Z0-9]+")) %>%
	filter(!(word %in% stopWords$word)) %>%
    filter(nchar(word)>1)
```

```{r}
early_lat_ratio <- cat_word.tf %>%
	filter(n>1) %>%
	spread(cat, n, fill = 0) %>%
	ungroup() %>%
    mutate_if(is.numeric, funs((. + 1) / sum(. + 1))) %>%
	mutate(logratio = log2(early / lat)) %>%
	arrange(desc(logratio))
```


```{r}
early_lat_ratio %>%
	group_by(logratio > 0) %>%
	top_n(20, abs(logratio)) %>%
	ungroup() %>%
	mutate(word = reorder(word, logratio)) %>%
	ggplot(aes(word, logratio, fill = logratio < 0)) +
	geom_bar(stat = "identity") +
	coord_flip() +
	ylab("early / recent log ratio") +
	scale_fill_manual(name = "", labels = c("early", "recent"),
		values = c("tomato", "lightblue")) +
	theme(axis.text.y=element_text(colour="black", family="Heiti TC Light"))

```

# scatter: 用字頻率比較

```{r}
frequency <- cat_word.tf %>%
    filter(n>3) %>%
    group_by(cat) %>%
    mutate(proportion = n/sum(n)) %>%
    select(-n) %>%
    spread(cat, proportion) %>%
    na.omit()

# datatable(frequency)
```



```{r}
library(scales)
frequency %>%
ggplot(aes(x = early, y = lat, color = abs(early - lat))) + 
    geom_abline(color = "gray40", lty = 2) + 
    geom_point(alpha = 0.1, size = 2.5, width = 0.3, height = 0.3) + 
    geom_text(aes(label = word), check_overlap = TRUE, vjust = 1.5, family="Heiti TC Light", size = 3) +
    scale_x_log10(labels = percent_format()) +
    scale_y_log10(labels = percent_format()) +
    theme(legend.position="none") + 
    coord_fixed(1)
```



# 計算tf字頻

```{r}
word.tf <- tokenized.df %>%
    unnest(word) %>%
    count(cat, word, sort=T) %>%
    # mutate(total_words=sum(n)) %>%
    mutate(rank=row_number(), tf= n/sum(n))
```


# 比較早晚期的用字頻率分佈

* 如果是跑histrogram因為不是常態分佈而是power-law分佈，通常會看不出什麼來

```{r}
ggplot(word.tf, aes(tf, fill=cat)) + 
    geom_histogram(show.legend = F) + 
    xlim(NA, 0.0009) + 
    # scale_x_log10() +
    # scale_y_log10() +
    facet_wrap(~cat, ncol=2, scales="free_y")
```

* 加上rank後可以看出最高rank到最後的差異，中段差不多，但是，相較於晚近的文章，早期文章用過很少次的字比較多，但用過很多次的字比較少。（是否可推論用字越來越貧乏？）

```{r}
word.tf %>%
    ggplot(aes(rank, tf, color=cat)) + 
    geom_line(size=1.1, alpha=0.5) + 
    scale_x_log10() + 
    scale_y_log10()
```
```{r}
rank_subset <- word.tf %>%
    filter(rank < 500,
           rank > 10)

lm_result <- lm(log10(tf) ~ log10(rank), data = rank_subset)
lm_result$coefficients[[1]]
```
```{r}
word.tf %>% 
  ggplot(aes(rank, tf, color = cat)) + 
  geom_abline(intercept = lm_result$coefficients[[1]], 
              slope = lm_result$coefficients[[2]], 
              color = "gray50", linetype = 2) +
  geom_line(size = 1.1, alpha = 0.8, show.legend = FALSE) + 
  scale_x_log10() +
  scale_y_log10()
```

# tf_idf計算結果，讓原本tf的分布從一個powewr-law分佈變成一個鐘形曲線，可以去除尾部，也就是將tf-idf很低的文字用平均和標準差刪除，重新優化要處理的字集。也可以僅取出大於平均加上一個或兩個標準差的字，作為有效辨識文章的關鍵字。

```{r}
news_count <- tokenized.df %>%
    unnest(word) %>%
    count(doc_id, word) %>%
    bind_tf_idf(word, doc_id, n) %>%
    arrange(desc(tf_idf))

news_count %>%
    ggplot(aes(tf_idf)) +
    geom_histogram(bins = 100) + 
    scale_x_log10()

```


```{r}
news_count %>%
    left_join(news.df, by="doc_id") %>%
    filter(!(word %in% c("NA"))) %>%
    group_by(cat) %>%
    arrange(desc(tf_idf)) %>%
    top_n(30, tf_idf) %>%
    ungroup() %>%
    mutate(word = reorder(word, tf_idf)) %>%
    ggplot(aes(word, tf_idf, fill = cat)) +
    geom_col(show.legend = FALSE) +
    labs(x = NULL, y = "tf-idf") +
    facet_wrap(~cat, ncol = 2, scales = "free") +
    coord_flip() + 
    theme(axis.text.y=element_text(family="Heiti TC Light"))
```
